【裁判字號】    96,簡上,39
【裁判日期】    970116
【裁判案由】    詐欺
【裁判全文】
臺灣桃園地方法院刑事判決             96年度簡上字第39號
上  訴  人
即  被  告  乙○○
上列上訴人即被告因詐欺案件，不服本院刑事庭95年度壢簡字第
1959號，中華民國95年12月5 日第一審刑事簡易判決（聲請簡易
判決處刑案號：95年度偵緝字第1028號），提起上訴，本院合議
庭為第二審判決如下：
    主      文
原判決撤銷。
乙○○連續意圖為自己不法之所有，以詐術使人將本人之物交付
，處有期徒刑陸月，如易科罰金，以銀元佰元即新臺幣玖佰元
折算壹日，減為有期徒刑月，如易科罰金，以銀元佰元即新
臺幣玖佰元折算壹日。
    事實及理由
一、本件犯罪事實、證據及新舊法之比較適用均引用原審判決書
    之記載（如附件）。
二、核被告乙○○所為，係犯刑法第339 條第1 項之詐欺取財罪
    。被告先後多次犯行，時間緊接，方法相同，觸犯構成要件
    相同之罪，顯係基於概括犯意為之，為連續犯，應依修正前
    刑法第56條之規定，以一罪論，並加重其刑。原審認被告犯
    行事證明確，量處有期徒刑6 月，如易科罰金，以銀元300
    元折算1 日，固非無見，惟未及審酌中華民國96年罪犯減刑
    條例業於民國96年6 月15日制定，並於同年7 月16日施行，
    而被告所犯上開詐欺取財罪，為96年4 月24日以前所犯，悉
    合於該條例所規定之減刑條件，自應予以減刑，尚有未洽。
    被告上訴意旨雖稱：希望與告訴人甲○○○和解，分期償還
    詐得款項云云，本院亦數次定期通知被告及告訴人到庭洽談
    和解事宜，惟被告經合法通知皆未到庭，足見被告顯乏和解
    誠意，其執前詞提出上訴，雖無理由，惟原判決既有前揭不
    當之處，自應由本院予以撤銷，另為適法之判決。爰審酌被
    告因缺錢花用，即利用告訴人之子邱建銘有求職之需求，向
    告訴人佯稱有尋得穩定職業之管道，致告訴人陷於錯誤共交
    付被告新臺幣270,000 元，迄今尚未與告訴人和解，兼衡被
    告犯罪之動機、目的、手段、智識程度及犯後尚能坦承犯行
    之態度等一切情狀，量處如主文所示之刑，並依修正前刑法
    第41條第1 項前段、修正前罰金罰鍰提高標準條例第2 條之
    規定，諭知易科罰金之標準，另依前述中華民國96年罪犯減
    刑條例第2 條第1 項第3 款之規定，減其宣告刑2 分之1 ，
    並依修正前刑法第41條第1 項前段、修正前罰金罰鍰提高標
    準條例第2 條之規定，諭知易科罰金之標準，以資懲儆。
據上論斷，應依刑事訴訟法第455 條之1 第1 項、第3 項、第36
9 條第1 項前段、第373 條、第364 條、第299 條第1 項前段，
修正後刑法第2 條第1 項前段，刑法第339 條第1 項，修正前刑
法第56條、第41條第1 項前段，刑法施行法第1 條之1 第1 項、
第2 項前段，修正前罰金罰鍰提高標準條例第2 條，中華民國96
年罪犯減刑條例第2 條第1 項第3 款、第7 條、第9 條，判決如
主文。
本案經檢察官鄭東到庭執行職務。
中    華    民    國    97    年    1     月    16    日
                  刑事第十二庭  審判長法  官  王美玲
                                      法  官  羅國鴻
                                      法  官  許雅婷
以上正本證明與原本無異。
不得上訴。
                                      書記官  吳玉蘭
中    華    民    國    97    年    1     月    17    日
附錄論罪科刑條文：
中華民國刑法第339條
意圖為自己或第三人不法之所有，以詐術使人將本人或第三人之
物交付者，處5 年以下有期徒刑、拘役或科或併科1 千元以下罰
金。
以前項方法得財產上不法之利益或使第三人得之者，亦同。
前二項之未遂犯罰之。


司法院資訊處製作；財團法人民間司法改革基金會備份。
